【裁判字號】    98,審訴,1854
【裁判日期】    980618
【裁判案由】    毒品危害防制條例
【裁判全文】
臺灣高雄地方法院刑事判決            98年度審訴字第1854號
公  訴  人  臺灣高雄地方法院檢察署檢察官
被      告  甲○○
                    另案在臺灣高雄女子監獄執行中
指定辯護人  本院公設辯護人馬碩遠
上列被告因毒品危害防制條例案件，經檢察官提起公訴（98年度
毒偵字第2406號），本院合議庭裁定由受命法官獨任依協商程序
審理，判決如下：
    主  文
甲○○施用第一級毒品，累犯，處有期徒刑玖月。扣案之第一級
毒品海洛因壹包（驗後淨重零點壹貳陸公克），沒收銷燬之。
    事實及理由
一、本件犯罪事實及證據，除犯罪事實「並扣得海洛因1 包（毛
    重0.28公克）」更正為「扣得第一級毒品海洛因1 包（驗後
    淨重0.126 公克）」；證據部分補充「被告甲○○於本院審
    理中之自白」及「高雄市立凱旋醫院濫用藥物成品檢驗鑑定
    書」外，餘均引用檢察官起訴書之記載，如附件。
二、本件被告業已認罪，並經辯護人協助下與檢察官於審判外達
    成協商之合意，渠等合意內容為：被告願受科刑範圍如主文
    所載。經核被告所為，係犯毒品危害防制條例第10條第1 項
    之施用第一級毒品罪，而被告有起訴書所載之前科紀錄乙情
    ，有臺灣高等法院被告前案紀錄表在卷可稽，其受有期徒刑
    執行完畢，5 年內故意再犯本件最重本刑為有期徒刑以上之
    罪，為累犯，應依刑法第47條第1 項規定加重其刑。此外，
    上開協商合意內容，並無刑事訴訟法第455 條之4 第1 項所
    列不得認罪協商之情形，本件既經檢察官聲請改依協商程序
    而為判決，本院爰不經言詞辯論，於協商合意範圍內為協商
    判決。
三、應適用之法條：刑事訴訟法第455 條之4 第2 項、第455 條
    之8 、第454 條第2 項，毒品危害防制條例第10條第1 項、
    第18條第1 項前段，刑法第11條、第47條第1 項。
四、本判決除有刑事訴訟法第455 條之4 第1 項第1 款、第2 款
    、第4 款、第6 款、第7 款所定情形之一，或違反同條第2
    項規定者外，不得上訴。
本案經檢察官陳麗琇到庭執行職務。
中    華    民    國    98    年    6     月    18    日
                  刑事第十庭    法  官  陳君杰
以上正本證明與原本無異。
如不服本判決應於收受判決後10日內向本院提出上訴書狀，並應
敘述具體理由。其未敘述上訴理由者，應於上訴期間屆滿後20日
內向本院補提理由書(均須按他造當事人之人數附繕本)「切勿逕
送上級法院」。
中    華    民    國    98    年    6     月    18    日
                                書記官  李承悌
附錄本判決論罪科刑法條全文：
毒品危害防制條例第10條第1項
施用第一級毒品者，處6 月以上5 年以下有期徒刑。
附件：
臺灣高雄地方法院檢察署檢察官起訴書
                                    98年度毒偵字第2406號
    被      告  甲○○  女  32歲（民國○○年○月○日生）
                        住嘉義縣鹿草鄉竹山村竹子腳220號
                        之1
                        居高雄縣路竹鄉○○村○○路35巷6
                        號
                        (另案在高雄女子監獄執行中)
                        國民身分證統一編號：Ｚ000000000號
上列被告因違反毒品危害防制條例案件，已經偵查終結，認應該
提起公訴，茲將犯罪事實及證據並所犯法條分敘如下：
        犯罪事實
一、甲○○前因施用毒品案件，經臺灣高雄地方法院裁定送強制
    戒治後，於民國91年6月18日執行完畢出所。復於94年間再
    犯施用第一、二級毒品之毒品危害防制條例（二犯）、竊盜
    等案件，經法院分別判處有期徒刑1 年2月、10月、10月確
    定，嗣經定其應執行之刑為有期徒刑2年7月；復因搶奪案件
    ，經法院判處有期徒刑1年確定，以上各罪接續執行，於95
    年5月11日入監服刑，嗣經分別減刑為有期徒刑7月、5月、5
    月、6月，並合併定其應執行之刑為有期徒刑1年10月，於96
    年12月29日縮刑期滿執行完畢。猶不知悔改，竟仍基於施用
    第一級毒品海洛因之犯意，於98年3月27日18時，在其位於
    高雄縣路竹鄉○○村○○路35巷6號之住處內，以將海洛因
    置入注射針筒內並摻水稀釋後，再注射靜脈血管之方式施用
    海洛因1次。嗣於同日22時40分許，在高雄縣路竹鄉○○路
    42巷口為警查獲，並扣得海洛因1包(毛重0.28公克)。
二、案經高雄縣警察局湖內分局報告偵辦。
        證據並所犯法條
一、證據名稱及待證事項
┌──┬───────────────┬───────────────┐
│編號│        證據名稱              │        待證事項              │
├──┼───────────────┼───────────────┤
│ 一 │代號與真實姓名對照表、台灣檢驗│被告經警採集之尿液送驗後確有第│
│    │科技股份有限公司濫用藥物尿液檢│一級毒品海洛因代謝後之嗎啡陽性│
│    │驗報告各1份。                 │反應，佐證被告有施用第一級毒品│
│    │                              │之犯行。                      │
├──┼───────────────┼───────────────┤
│ 二 │被告於警詢中之自白。          │被告有於前揭時、地施用海洛因之│
│    │                              │事實。                        │
├──┼───────────────┼───────────────┤
│ 三 │扣案之海洛因1包(毛重0.28公克) │被告持有及施用第一級毒品海洛因│
│    │                              │之事實。                      │
├──┼───────────────┼───────────────┤
│ 四 │本署刑案資料查註紀錄表、全國施│證明被告前因施用毒品案件，經裁│
│    │用毒品案件紀錄表、受觀察勒戒人│定送強制戒治，執行完畢釋放後5 │
│    │毒品及前科紀錄簡列表          │年內再犯施用毒品案件，經法院判│
│    │                              │刑後，再犯本件施用毒品之犯行，│
│    │                              │其再犯率甚高，原實施之強制戒治│
│    │                              │已無法收其實效。              │
└──┴───────────────┴───────────────┘
二、核被告所為，係犯毒品危害防制條例第10條第1項之施用第
    一級毒品罪。被告持有毒品之行為，為其施用毒品行為所吸
    收，不另論罪。又被告前曾受有期徒刑執行完畢，5年內再
    犯本件有期徒刑以上之罪，為累犯，請依法加重其刑。扣案
    之第一級毒品海洛因1包(毛重0.28公克)，請依毒品危害防
    制條例第18條第1項前段規定宣告沒收並諭知銷燬。
三、依毒品危害防制條例第23條第2項、刑事訴訟法第251條第1
    項提起公訴。
      此    致
臺灣高雄地方法院
中    華    民    國    98    年    4     月    24    日
                              檢察官   乙 ○ ○
上正本證明與原本無異
中    華    民    國    98    年    4     月    27    日
                              書記官   吳 彩 霞
所犯法條：
毒品危害防制條例第10條
施用第一級毒品者，處 6 月以上 5 年以下有期徒刑。


司法院資訊處製作；財團法人民間司法改革基金會備份。
